# 抵押贷款

提问人：cathleen75 时间：2014-04-23 16:27:17
请问：
1.关于抵押贷款，抵押物的价值可以低于抵押贷款额，有标准吗？ 2. 对于企业的房产，房和地可以分开抵押吗？为什么？
谢谢！

回答人：chenyiwei
根据《物权法》第一百八十二条：以建筑物抵押的，该建筑物占用范围内的建设用地使用权一并抵押。以建设用地使用权抵押的，该土地上的建筑物一并抵押。 抵押人未依照前款规定一并抵押的，未抵押的财产视为一并抵押。
关于抵押物价值与贷款金额的关系，《贷款通则》中没有明确规定，更多地取决于各银行的风险控制制度，以及是否同时提供多种方式的担保等因素。